【裁判字號】    99,易,2351
【裁判日期】    991019
【裁判案由】    毒品危害防制條例
【裁判全文】
臺灣板橋地方法院刑事判決              99年度易字第2351號
公  訴  人  臺灣板橋地方法院檢察署檢察官
被      告  甲○○
上列被告因違反毒品危害防制條例案件，經檢察官提起公訴（99
年度偵字第15293 號），因被告於本院準備程序中就被訴事實為
有罪之陳述，本院告知被告簡式審判程序之旨，並聽取當事人之
意見後，由本院裁定改依簡式審判程序進行，判決如下：
    主  文
甲○○幫助施用第二級毒品，累犯，處有期徒刑肆月，如易科罰
金，以新臺幣壹仟元折算壹日。
    事  實
一、甲○○曾於民國94年間因施用毒品案件，經臺灣臺北地方法
    院以94年度簡字第2933號判決判處有期徒刑3 月確定，嗣於
    95年8 月31日易科罰金執行完畢。詎仍不知悔改，明知甲基
    安非他命係毒品危害防制條例第2 條第2 項第2 款所明定之
    第二級毒品，不得持有及施用，竟基於幫助蔡志偉、陳玟憲
    （起訴書誤載為陳玫憲）施用第二級毒品甲基安非他命之犯
    意，由甲○○聯絡購買甲基安非他命事宜，約定由甲○○出
    資新臺幣（下同）400 元、陳玟憲及蔡志偉各出資300 元，
    合資購買甲基安非他命1 包供渠等施用。甲○○旋於99 年5
    月21日晚上約7 、8 時許，前往臺北縣蘆洲市○○街之某網
    咖店，向真實姓名年籍均不詳綽號「阿隆」之成年男子以1,
    000 元代價購買數量不詳之甲基安非他命1 包後，隨即於同
    日晚上某時許，在陳玟憲位於臺北縣蘆洲市○○街52之1 號
    之租屋處，將所購得之甲基安非他命交付予蔡志偉、陳玟憲
    施用，以此方式幫助蔡志偉、陳玟憲施用甲基安非他命。嗣
    於同日晚上9 時許，在陳玟憲上開租屋處為警查獲。
二、案經臺北縣政府警察局蘆洲分局報告臺灣板橋地方法院檢察
    署檢察官偵查起訴。
    理  由
一、查本案被告甲○○所犯並非死刑、無期徒刑、最輕本刑為3
    年以上有徒刑之罪或高等法院管轄第一審案件，而其於準備
    程序進行中，被告先就被訴事實為有罪之陳述，經法官告知
    簡式審判程序之旨，並聽取公訴人及被告之意見後，本院認
    適宜改依簡式審判程序進行，爰依刑事訴訟法第273 條之1
    第1 項、第284 條之1 之規定，由本院裁定進行簡式審判程
    序，合先敘明。
二、上揭犯罪事實，業據被告於本院審理時坦承不諱，核與證人
    蔡志偉於警詢時證述情節大致相符，且經證人陳玟憲於偵查
    中證述明確，並有臺灣檢驗科技股份有限公司99年6 月4 日
    濫用藥物尿液檢驗報告（蔡志偉、陳玟憲尿液）、臺北縣政
    府警察局蘆洲分局偵辦毒品案件尿液代號對照表1 紙、查獲
    現場照片7 張在卷可稽（見99年度偵字第15293 號卷第28、
    34至37、59頁、本院卷第38頁），足認被告自白與事實相符
    ，堪以採信。本案事證明確，被告犯行洵堪認定。
三、核被告所為，係犯刑法第30條第1 項前段及毒品危害防制條
    例第10條第2 項之施用第二級毒品罪之幫助犯。被告係以一
    行為同時幫助蔡志偉、陳玟憲施用第二級毒品，為一行為觸
    犯二相同罪名之同種想像競合犯，依刑法第55條之規定，應
    從一重論以幫助施用第二級毒品罪處斷。被告因幫助他人施
    用甲基安非他命而持有甲基安非他命，其持有毒品之低度行
    為為幫助施用毒品之高度行為所吸收，不另論罪。又被告有
    事實欄所列前揭犯罪前科紀錄，有臺灣高等法院被告前案紀
    錄表可稽，其受有期徒刑執行完畢，5 年以內故意再犯本件
    有期徒刑以上之罪，應依刑法第47條第1 項之規定，論以累
    犯，並加重其刑。被告所犯幫助施用第二級毒品犯行，爰依
    刑法第30條第2 項之規定，按正犯之刑減輕之，並依法先加
    後減之。爰審酌被告以代購毒品之方式，幫助他人施用第二
    級毒品，戕害他人之身心健康，並危害社會秩序，兼衡被告
    素行、犯罪之動機、目的、手段，及其犯後尚知坦認犯行等
    一切情狀，量處如主文所示之刑，並諭知易科罰金之折算標
    準，以示儆懲。
四、扣案之甲基安非他命1 包、吸食器1 組、分裝杓1 支，非被
    告所有之物，業據被告於本院審理時陳明在卷，該扣案物係
    同時被查獲之另案被告蔡志偉所有供其施用毒品所用之物，
    業據另案被告蔡志偉於警、偵訊時供承在卷，且有臺北縣政
    府警察局蘆洲分局扣押物品目錄表在卷可憑，核與本案被告
    幫助施用第二級毒品之犯行無涉，爰不於本案宣告沒收或沒
    收銷燬，附此敘明。
據上論斷，應依刑事訴訟法第273 條之1 第1 項、第299 條第1
項前段，毒品危害防制條例第10條第2 項，刑法第11條、第30條
第1 項前段、第2 項、第55條、第47條第1 項、第41條第1 項前
段，判決如主文。
本案經檢察官張慶林到庭執行職務。
中    華    民    國    99    年    10    月    19    日
                  刑事第十一庭  法  官  錢衍蓁
上列正本證明與原本無異。
如不服本判決，應於判決送達後10日內敘明上訴理由，向本院提
出上訴狀 (應附繕本) ，上訴於臺灣高等法院。其未敘述上訴理
由者，應於上訴期間屆滿後20日內向本院補提理由書「切勿逕送
上級法院」。
                                書記官  劉靜慧
中    華    民    國    99    年    10    月    19    日
附錄本案論罪科刑法條全文：
毒品危害防制條例第10條
施用第一級毒品者，處6月以上5年以下有期徒刑。
施用第二級毒品者，處3年以下有期徒刑。

司法院資訊處製作；財團法人民間司法改革基金會備份。
